【裁判字號】    99,交抗,20
【裁判日期】    990222
【裁判案由】    聲明異議
【裁判全文】
臺灣高等法院高雄分院刑事裁定          99年度交抗字第20號
抗  告  人
即受處分人  甲○○
上列抗告人因違反道路交通管理處罰條例聲明異議案件，不服臺
灣高雄地方法院中華民國98年12月11日裁定（98年度交聲字第29
97號），提起抗告，本院裁定如下：
    主  文
抗告駁回。
    理  由
一、抗告意旨略以：抗告人即受處分人甲○○於民國98年9 月9
    日21時42分許，騎乘車牌號碼LKS-705 號重型機車，行經桃
    園縣桃園市○○路、莒光街口，見三民路燈號為綠燈，乃駛
    入前開路口並在（左轉）待轉區附近停等約30至40秒點菸，
    待三民路方向轉為紅燈、莒光街方向燈號轉為綠燈，始起步
    自待轉區○○○○○街直行，詎員警楊博清、周佳毅竟誣指
    其於三民路燈號為紅燈之際即闖紅燈左轉駛入莒光街，而有
    騎車行經有燈光號誌管制交岔路口闖紅燈逕行左轉之違規行
    為，原處分機關據此裁處新臺幣（下同）1,800 元之罰鍰，
    並記違規點數3 點。惟本件舉發當時適逢學生下課時間，該
    路口之人車眾多，非如取締員警所述沒什麼車輛，員警係基
    於業績考量才亂開罰單，當時係員警楊博清攔停其機車，另
    名員警周佳毅則在舉發其他違規車輛，並未看見受處分人行
    駛之實況，上開2 名員警於原審所證內容不實，原審未予詳
    察，而駁回受處分人之異議，顯有未合。爰提抗告請求撤銷
    原裁定，並另為適法之裁定等語。
二、按汽車駕駛人，行經有燈光號誌管制之交岔路口闖紅燈者，
    處1,800 元以上5,400 元以下罰鍰，並記違規點數3 點，道
    路交通管理處罰條例第53條第1 項、第63條第1 項第3 款分
    別定有明文。
三、經查：
(一)、受處分人於98年9 月9 日21時42分許，騎乘上開機車行經前
    開路口時，為在莒光街執勤之員警楊博清、周佳毅攔停舉發
    有闖紅燈之違規行為，經原處分機裁罰1,800 元，並記違規
    點數3 點之事實，有高雄市政府交通局98年10月23日違反道
    路交通管理事件裁決書暨送達證書、新竹區監理所交通違規
    案件陳述單、桃園縣政府警察局桃園分局98年10月8 日桃警
    分交字第0981053899號函各1 份可按（原審卷第6-10頁）。
    又莒光街、三民路係Ｔ字型，且在三民路上、莒光街之延伸
    處設有機車待轉區，供擬自三民路左轉駛入莒光街之機車在
    該處等停紅燈，待莒光街之燈號轉換為綠燈後再自待轉區直
    行行駛莒光街等情，有受處分人及證人楊博清、周佳毅所分
    別繪製之現場圖（原審卷第5 、30-31 頁）在卷可稽，自均
    至堪認定。
(二)、受處分人雖辯稱其係於三民路方向係綠燈之際進入前開路口
    ，並在待轉區附近停等，俟莒光街綠燈亮起後才起步行駛於
    莒光街云云。惟查，經原審隔離訊問證人即本案取締員警楊
    博清及周佳毅，證人楊博清證稱：當時我與周佳毅一起執勤
    ，發現受處分人所騎乘之機車並未在前開路口內之待轉區週
    遭停留，而是在莒光街綠燈、三民路紅燈時，越過三民路停
    止線進入前開路口並直接左轉駛入莒光街，當時雖有守法之
    機車騎士自待轉區直行駛入莒光街，但是我不會將受處分人
    所騎乘之機車與其他守法機車騎士弄混，因為受處分人是直
    接由三民路左轉而來，行向呈現相當之幅度，而與直行車明
    顯有別，且當時違規之車輛不多，我攔下受處分人後，受處
    分人曾提及可否開輕一點的罰單（指引用處罰較輕之條文科
    罰），我表示不可能，要依規定辦理等語（原審卷第21-24
    頁）。另證人周佳毅亦證稱：當時前開路口之燈號狀況為莒
    光街綠燈，三民路紅燈，依規定，異議人行駛到三民路停止
    線前方即應在該處暫停紅燈，但受處分人卻越過三民路停止
    線而闖紅燈，並刻意將所騎乘之機車繞經待轉區週遭，再左
    轉駛入莒光街，當時僅有受處分人所騎乘之該輛機車以前述
    違規方式騎車致遭我與楊博清攔下。受處分人在闖越三民路
    紅燈後，雖一度繞經待轉區週遭，但未曾在待轉區附近暫停
    等語綦詳（原審卷第19-20 頁）。而證人楊博清、周佳毅與
    受處分人互不相識而無仇怨，此為受處分人所不爭執，衡情
    其等並無為追求取締績效而誣指受處分人違規之動機，甚至
    甘冒偽證罪訴追之風險而於原審故為不實證述之理，況其等
    就受處分人當時之違規態樣所述全然一致，並無矛盾之處，
    益徵其等前開陳述內容，乃係本於其等親身經歷所為，並無
    誤認之可能。至於受處分人另辯稱：舉發當時，員警周佳毅
    正在舉發其他違規車輛，並未看見其行駛之實況云云，然證
    人周佳毅於原審已詳述其目睹受處分人違規闖紅燈左轉駛入
    莒光街之經過，並具體證稱：其於查獲受處分人違規時，當
    時其只攔停受處分人1 輛違規車輛，受處分人並未在待轉區
    等停紅燈等語（原審卷第19-20 頁），足見受處分人所辯顯
    非事實，受處分人於前開時地闖紅燈之違規事實，堪予認定
    。
四、綜上所述，受處分人於98年9 月9 日21時42分許，騎乘機車
    行經前開路口之際，確有闖越三民路紅燈之違規情事，原處
    分機關依據道路交通管理處罰條例第53條第1 項等規定，裁
    處受處分人罰鍰1,800 元，並記違規點數3 點，核無違誤。
    從而，原審裁定駁回受處分人之異議，依法並無不當，受處
    分人之抗告為無理由，應予駁回。
五、據上論結，應依道路交通案件處理辦法第26條、刑事訴訟法
    第412條，裁定如主文。
中    華    民    國    99    年    2     月    22    日
                  刑事第三庭  審判長法  官   莊崑山
                                    法  官   張意聰
                                    法  官   唐照明
以上正本證明與原本無異。
不得再抗告。
中    華    民    國    99    年    2     月    22    日
                                    書記官   黃琳群

司法院資訊處製作；財團法人民間司法改革基金會備份。
